臺灣臺南地方法院刑事判決
111年度訴字第673號
公  訴  人  臺灣臺南地方檢察署檢察官
被      告  林柏言


上列被告因詐欺等案件，經檢察官提起公訴（111年度偵字第234
8號），本院判決如下：
    主  文
林柏言犯三人以上共同詐欺取財罪，共貳罪，各處有期徒刑壹年
肆月。應執行有期徒刑壹年陸月。未扣案之犯罪所得新臺幣拾貳
萬元沒收，於全部或一部不能沒收或不宜執行沒收時，追徵其價
額。
    事  實
一、林柏言係智識正常之成年人，依其社會生活經驗，應知悉任
    意將自己金融機構帳戶提供不詳之第三人作為匯入款項使用
    ，並配合對方指示提領來源不明之款項，極有可能係為詐欺
    集團提領不法詐欺犯罪所得，用來掩飾詐騙款項之實際去向
    ，同時參與詐欺集團之運作，為貪圖金錢花用，竟基於參與
    犯罪組織之犯意，於民國110年10月間某日，加入真實姓名
    年籍不詳由3人以上成年人所組成，以實施詐術為手段，具
    有持續性、牟利性、結構性之詐欺集團（下稱本案詐欺集團
    ），由其提供自己申設之玉山銀行帳號0000000000000號帳
    戶（下稱本案玉山銀行帳戶），以供詐欺集團遂行詐欺取財
    及洗錢之帳戶使用，擔任提領款項之車手。林柏言及所屬詐
    欺集團其他不詳成員，基於三人以上共同詐欺取財及洗錢之
    犯意聯絡，分別由本案詐欺集團某成員㈠於110年10月27日中
    午12時許，以手機門號及LINE通訊軟體致電呂鳳英，佯稱係
    其友人之女，因亟需用錢而欲借款云云，致呂鳳英陷於錯誤
    ，於翌（28）日中午12時41分許，在某郵局，臨櫃跨行匯款新
    臺幣（下同）5萬元至本案玉山銀行帳戶。㈡於110年10月28
    日上午11時許，以市話及LINE通訊軟體致電陳秀鑾，佯稱係
    其姪女，因亟需用錢而欲借款云云，致陳秀鑾陷於錯誤，於
    同日中午12時42分許，在新北市○○區○○路0段00號上海銀行
    北三重分行，臨櫃跨行匯款7萬元至本案玉山銀行帳戶。林柏
    言復於110年10月28日下午1時21分至26分間，自本案玉山銀
    行帳戶提領共12萬元，而製造金流斷點，掩飾、隱匿詐欺犯
    罪所得之去向及所在。嗣因呂鳳英、陳秀鑾察覺受騙報警處
    理，而循線查悉上情。
二、案經呂鳳英、陳秀鑾訴由臺南市政府警察局第五分局報告臺
    灣臺南地方檢察署檢察官偵查起訴。
    理  由
一、程序方面： 
  ㈠按被告以外之人於審判外之言詞或書面陳述，除法律有規定
    者外，不得作為證據；又被告以外之人於審判外之陳述，雖
    不符同法第159條之1至第159條之4之規定，而經當事人於審
    判程序同意作為證據，法院審酌該言詞陳述或書面陳述作成
    時之情況，認為適當者，亦得為證據；而當事人、代理人或
    辯護人於法院調查證據時，知有第159條第1項不得為證據之
    情形，而未於言詞辯論終結前聲明異議者，視為有前項之同
    意，刑事訴訟法第159條第1項、第159條之5分別定有明文。
    查被告林柏言就本判決所引用被告以外之人審判外之言詞或
    書面陳述之證據能力表示沒有意見（本院卷第75頁），本院
    於審理時提示上開審判外陳述之內容並告以要旨，且經檢察
    官及被告到庭表示意見，均未於言詞辯論終結前對該等審判
    外陳述之證據資格聲明異議，故本院審酌被告以外之人審判
    外陳述作成時之情況，並無不能自由陳述之情形，亦未見有
    何違法取證或其他瑕疵，且與待證事實具有關聯性，認為以
    之作為證據應屬適當，自均有證據能力。
　㈡至被告違反組織犯罪防制條例之供述證據部分，組織犯罪防
    制條例第12條第1項中段規定：「訊問證人之筆錄，以在檢
    察官或法官面前作成，並經踐行刑事訴訟法所定訊問證人之
    程序者為限，始得採為證據。」係以立法排除被告以外之人
    於警詢或檢察事務官調查中所為之陳述，得適用刑事訴訟法
    第159條之2、第159條之3及第159條之5之規定，故證人於警
    詢時之陳述，於違反組織犯罪防制條例案件，即絕對不具有
    證據能力，自不得採為判決基礎（最高法院97年度台上字第
    1727號、102年度台上字第3990號判決意旨參照）；然被告
    於警詢之陳述，對被告本身而言，則不在排除之列（最高法
    院102年度台上字第2653號判決意旨參照）。準此，本案告
    訴人呂鳳英、陳秀鑾於警詢中所為之證述，在被告違反組織
    犯罪防制條例部分，不具證據能力，併予敘明。
　㈢本判決下列所引用之其餘文書證據或證物，並無證據證明係
    公務員違背法定程序所取得，亦無顯有不可信之情況，且經
    本院於審理期日提示予被告辨識而為合法調查，該等證據自
    得作為本案裁判之資料。　　
二、認定犯罪事實所憑之證據及理由： 
  ㈠訊據被告固坦承有於110年10月28日下午1時21分至26分間，
    自本案玉山銀行帳戶提領共12萬元等情，惟矢口否認有本案
    參與組織、加重詐欺、洗錢之犯行，辯稱：伊所提領為伊投
    資虛擬貨幣之金錢云云。惟查：
　⒈告訴人呂鳳英、陳秀鑾於犯罪事實欄所示時間，因遭詐欺集
    團成員以犯罪事實欄所示方法詐欺，受騙後分別匯款至被告
    本案玉山銀行帳戶，被告旋即提領告訴人呂鳳英、陳秀鑾匯
    入本案玉山銀行帳戶之款項等情，為被告供承在卷，且經證
    人即告訴人呂鳳英、陳秀鑾於警詢指訴綦詳（警卷第19頁至
    第21頁、第29頁至第31頁），並有告訴人呂鳳英之内政部警
    政署反詐騙諮詢專線紀錄表、新北市政府警察局永和分局中
    正橋派出所受理詐騙帳戶通報警示簡便格式表、金融機構聯
    防機制通報單、告訴人陳秀鑾之内政部警政署反詐騙諮詢專
    線紀錄表、新北市政府警察局三重分局重陽派出所受理詐騙
    帳戶通報警示簡便格式表、金融機構聯防機制通報單；本案
    玉山銀行帳戶開戶資料及交易明細各1份，暨監視器畫面翻
    拍照片22張（警卷第23頁至第27頁、第33頁至第39頁、第41
    頁至第45頁）在卷可稽，足見被告本案玉山銀行帳戶確係供
    作詐欺集團詐騙告訴人呂鳳英、陳秀鑾所使用之人頭帳戶，
    而被告確係向詐欺集團提供本案玉山銀行帳戶之人，且告訴
    人呂鳳英、陳秀鑾受騙匯入本案玉山銀行帳戶之款項，均係
    由被告提領之事實，堪以認定。又詐欺集團實行詐欺取財犯
    行之最終目的，在於取得被害人遭詐騙款項之實際占有之情
    形，出面領取被害人遭詐騙款項之行為，因係該罪目的行為
    之一部，亦屬詐欺取財罪之部分構成要件行為，苟有參與其
    事，即係分擔實行詐欺取財之犯罪行為。況被害人遭詐騙後
    ，雖已將款項匯入指定帳戶，但相關款項在被提領前，該帳
    戶隨時有被查覺而遭凍結之可能，故分擔出面提領詐騙款項
    之工作，更是詐欺集團最終完成詐欺取財犯行之關鍵行為（
    最高法院107年度台上字第1851號判決意旨參照）。故本案
    被告提領匯入本案玉山銀行帳戶內款項之行為，即屬參與分
    擔詐欺取財構成要件之行為。
　⒉被告雖以上詞置辯，然被告於警詢供稱：領錢時由朋友搭載
    前往……其當時是跟網路買家交易虛擬幣，對方跟其說已經有
    匯款到帳戶，其前往超商確認無誤，就把錢領出來，其也有
    將虛擬幣給對方，其與對方是使用第三方支付平台，其想說
    已經完成交易，對方才會把錢匯入，其也不知道這是詐騙的
    錢等語；又於偵訊供稱：其係藉由挖礦取得泰達幣等語（警
    卷第8頁、偵卷第54頁），而被告雖於警詢、偵訊至本院審
    理時一再供稱其所提領之金錢為其挖礦取得泰達幣後，交易
    虛擬貨幣所得，然被告經審判長詢問其挖礦細節時，卻稱「
    我現在人不舒服，在地下室就頭暈了」，甚至改稱係由其友
    人挖礦等語（本院卷第109頁），況經過長時間之偵審程序
    ，被告卻未能提供相關挖礦、第三支付平台、乃至交易虛擬
    貨幣相關對話紀錄可供佐證，而透過網路媒介、與素不相識
    亦無情誼之人進行交易時，因可能有遭對方詐欺、對方不履
    約之交易風險，故於交易過程中，須留有聯繫之對話紀錄用
    以證明約定內容，避免遭人訛詐或事後不認帳，且交易金額
    越大，交易風險越高等情，乃我國一般具有通常智識、交易
    經驗之人透過網路與陌生人交易時，為求自身之保障，均知
    悉且會多加注意之常理。本案被告自稱係透過網路尋找交易
    對象，進而提領帳戶內匯入款項，然審酌本案涉及提領之金
    額達數萬元，顯非屬一般日常消費、隨意之交易，倘若被告
    確有自行尋找、交易泰達幣以賺取價差之交易，理當能提出
    相關交易之依據、詢價或比價紀錄，或過往交易紀錄資料以
    供參酌，且在頻繁交易之過程中，亦應會有自身對帳、結算
    或確認之相關佐證。惟關於被告本案辯稱之泰達幣交易過程
    ，非但就「交易對象（買方、賣方各自如何聯繫、帳號ID名
    稱）」、「約定交易之內容（即多少泰達幣、匯率如何、比
    價紀錄、指定錢包之紀錄方式）」、「交易紀錄」等可以證
    明交易存在之相關證據均付之闕如，更連交易之買家和賣家
    帳號名稱均不復記憶，益證被告辯稱參與泰達幣交易一事，
    除無證據可佐，更與社會常情悖離甚遠，自難採信。再者，
    被告提領帳戶之交易明細上明確載有係由告訴人呂鳳英、陳
    秀鑾所匯入，被告與告訴人呂鳳英、陳秀鑾素不相識，自身
    帳戶內有多筆不明資金進入，卻未為任何之查證，即自認屬
    交易虛擬貨幣所得進而提領，實殊難想像，況告訴人呂鳳英
    、陳秀鑾匯入本案帳戶後，被告旋即在1小時內提領一空，
    甚至不在意手續費而分筆小額提款，亦與處理個人所有金錢
    之模式差異甚大，且被告自陳提領時有他人陪同，該陪同之
    人卻未能提供相關年籍以供查證，被告提領行為除嚴重違背
    常情外，更與現行詐欺集團車手分工提領之模式一致，是被
    告辯稱其不知所提領之款項為詐欺集團詐欺所得，實屬臨訟
    卸責之詞，不足採信。佐以被告之社會經歷，與虛擬貨幣毫
    無關聯，而所謂泰達幣，係將加密貨幣與法定貨幣（美元）
    掛勾之虛擬貨幣，1泰達幣對應為1美金之比例，不受其他虛
    擬貨幣波動之影響，因此被認為係「價值穩定之虛擬貨幣」
    ，此乃對泰達幣最基本、粗淺之認知，更係凡欲瞭解泰達幣
    、從事泰達幣交易之人，均不可能不知悉之基本常識，而被
    告於本院審理時就泰達幣之比值、交易泰達幣之數量均稱「
    我沒有做功課，現在腦袋空白，需要時間換算」等語（本院
    卷第72頁），可知被告實際上連對泰達幣之最基本認識均無
    ，毫不瞭解，顯然不可能係於案發時「透過泰達幣交易、賺
    取價差獲利」之人，甚為灼然。
　⒊又詐欺集團利用電話、通訊軟體進行詐欺犯罪，並使用人頭
    帳戶作為工具供被害者轉入款項，及指派俗稱「車手」之人
    提領並轉交款項以取得犯罪所得，同時造成金流斷點而掩飾
    、隱匿此等犯罪所得之去向及所在，藉此層層規避執法人員
    查緝等事例，已在平面、電子媒體經常報導，且經警察、金
    融、稅務機關在各公共場所張貼防騙文宣廣為宣導，是上情
    應已為社會大眾所共知。故如刻意委由他人以隱蔽方法代為
    提領及轉交款項，顯係有意隱匿而不願自行出面提款，受託
    領款者就該等款項可能係詐欺集團犯罪之不法所得，當亦有
    合理之預期；基此，苟見他人以不合社會經濟生活常態之方
    式要求代為提領、轉交不明款項，衡情當知渠等係在從事詐
    欺等與財產有關之犯罪，並藉此掩飾、隱匿此等犯罪所得之
    去向及所在等節，均為大眾週知之事實。查被告為智識程度
    正常之成年人，具有一般之智識程度及相當之社會生活經驗
    ，對於上開各情自無不知之理，竟經手詐欺犯罪所得，因此
    造成金流斷點而掩飾、隱匿此等犯罪所得之去向及所在，堪
    信被告主觀上具有3人以上共同詐欺取財及洗錢之不確定故
    意，其所為即均係以自己犯罪之意思，共同參與上開犯行至
    明。　
　⒋末以電話或通訊軟體進行詐騙之犯罪型態，自對被害人施行
    詐術、由車手提領及轉交款項、取贓分贓等各階段，乃需由
    多人縝密分工方能完成之犯罪型態，通常參與人數眾多，分
    工亦甚為細密等事態，通常會組成以實施詐欺為手段具有完
    善分工，且具有持續性、或牟利性有結構之犯罪組織，同為
    大眾所週知，且相關詐騙集團犯罪遭查獲之案例，亦常見於
    新聞、媒體之報導；依前述被告之智識程度、生活經驗，對
    上情當亦有充分之認識。參以本件除被告、陪同被告取款之
    人外，尚有向告訴人施行詐術之人等其他詐騙集團成年成員
    ，客觀上該集團之人數自已達3人以上，益徵被告顯可知該
    詐騙集團分工細密，已具備3人以上之結構，被告猶聽從指
    示參與上開行為，其主觀上亦有參與詐欺之犯罪組織之不確
    定故意無疑。　
　㈡綜上所述，被告確有前開參與犯罪組織、3人以上共同詐欺取
    財及洗錢等犯行，其所辯係事後卸責之詞，不足採信，本案
    事證明確，被告犯行洵堪認定，應予依法論科。
三、論罪科刑：　
　㈠按組織犯罪防制條例所稱之犯罪組織，係指3人以上，以實施
    強暴、脅迫、詐欺、恐嚇為手段或最重本刑逾5年有期徒刑
    之罪，所組成具有持續性或牟利性之有結構性組織；而所稱
    有結構性組織，係指非為立即實施犯罪而隨意組成，不以具
    有名稱、規約、儀式、固定處所、成員持續參與或分工明確
    為必要，同條例第2條第1項、第2項分別定有明文。本案雖
    無證據證明本案詐欺集團有何具體名稱、固定處所，惟依犯
    罪情節，詐欺集團成員間係以詐騙他人金錢、獲取不法所得
    為目的，推由某成員以詐術騙取告訴人匯款，復透過相互聯
    繫、分工，由車手前往提款，層層指揮，組織縝密，分工精
    細，自須投入相當之成本、時間，顯非為立即實施犯罪而隨
    意組成。又按加重詐欺罪，係侵害個人財產法益之犯罪，其
    罪數之計算，核與參與犯罪組織罪之侵害社會法益有所不同
    ，審酌現今詐欺集團之成員皆係為欺罔他人，騙取財物，方
    參與以詐術為目的之犯罪組織。倘若行為人於參與詐欺犯罪
    組織之行為繼續中，先後多次為加重詐欺之行為，因參與犯
    罪組織罪為繼續犯，犯罪一直繼續進行，直至犯罪組織解散
    ，或其脫離犯罪組織時，其犯行始行終結。故該參與犯罪組
    織與其後之多次加重詐欺之行為皆有所重合，然因行為人僅
    為一參與犯罪組織行為，侵害一社會法益，屬單純一罪，應
    僅就「該案中」與參與犯罪組織罪時間較為密切之首次加重
    詐欺犯行論以參與犯罪組織罪及加重詐欺罪之想像競合犯，
    而其他之加重詐欺犯行，祗需單獨論罪科刑即可，無需再另
    論以參與犯罪組織罪，以避免重複評價（最高法院109年度
    台上字第3945號判決意旨參照）。查被告於110年10月間加
    入本案詐欺集團，而告訴人呂鳳英於110年10月27日即因該
    詐欺集團成員施以詐術後匯款至指定帳戶，被告隨即再依該
    集團成員指示前往提款，而被告參與之本案詐欺集團係3人
    以上，以實施詐術為手段所組成具有持續性、牟利性之有結
    構性組織，被告應就其該次參與詐欺取財之取款行為，論以
    參與犯罪組織罪。
　㈡洗錢防制法第15條之特殊洗錢罪，係在無法證明前置犯罪之
    特定不法所得，而未能依洗錢防制法第14條之一般洗錢罪論
    處時，始予適用。倘能證明人頭帳戶內之資金係前置之特定
    犯罪所得，即應逕以一般洗錢罪論處，自無適用特殊洗錢罪
    之餘地。另過去實務認為，行為人對犯特定犯罪所得之財物
    或利益作直接使用或消費之處分行為，或僅將自己犯罪所得
    財物交予其他共同正犯，祇屬犯罪後處分贓物之行為，非本
    條例所規範之洗錢行為，惟依新法規定，倘行為人意圖掩飾
    或隱匿特定犯罪所得來源，而將特定犯罪所得直接消費處分
    ，甚或交予其他共同正犯予以隱匿，或由共同正犯以虛假交
    易外觀掩飾不法金流移動，即難認僅單純犯罪後處分贓物之
    行為，應仍構成新法第2條第1或2款之洗錢行為（最高法院1
    08年度台上字第1744號、108年度台上字第3086號判決意旨
    參照）。被告與所屬本案詐欺集團成員，以上開所述迂迴之
    方式，隱匿其等詐欺所得去向，所為已切斷資金與當初犯罪
    行為之關聯性，隱匿犯罪行為或該資金不法來源、去向，使
    偵查機關無法藉由資金之流向追查犯罪，揆諸前開說明，核
    與洗錢防制法第14條第1項規定之一般洗錢罪之要件相合。
　㈢是核被告就犯罪事實一、㈠所為，係犯組織犯罪防制條例第3
    條第1項後段之參與犯罪組織、刑法第339條之4第1項第2款
    之三人以上共同詐欺取財罪及違反洗錢防制法第14條第1項
    之洗錢罪；就犯罪事實一、㈡所為，係犯刑法第339條之4第1
    項第2款之三人以上共同詐欺取財罪及違反洗錢防制法第14
    條第1項之洗錢罪。又被告與真實姓名年籍不詳詐欺集團成
    員間，就上開犯罪事實一、㈠及㈡所示之參與組織、加重詐欺
    、洗錢犯行有犯意聯絡及行為分擔，均應論以共同正犯。
　㈣再者，被告就犯罪事實一、㈠所示犯行，係以一行為同時觸犯
    組織犯罪防制條例第3條第1項後段之參與犯罪組織罪、刑法
    第339條之4第1項第2款之三人以上共同詐欺取財罪及洗錢防
    制法第14條第1項之洗錢罪，屬想像競合犯，應依刑法第55
    條前段之規定，從一重之刑法第339條之4第1項第2款之三人
    以上共同詐欺取財罪處斷；就犯罪事實一、㈡所示犯行，係
    以一行為同時觸犯刑法第339條之4第1項第2款之三人以上共
    同詐欺取財罪及洗錢防制法第14條第1項之洗錢罪，屬想像
    競合犯，應依刑法第55條前段之規定，從一重之刑法第339
    條之4第1項第2款三人以上共同詐欺取財罪處斷。
　㈤加重詐欺罪係侵害個人財產法益之犯罪，其罪數計算，以被
    害人數、被害次數之多寡，決定其犯罪之罪數。是被告犯罪
    事實一、㈠、㈡所示之犯行，分別係對不同被害人實施詐術而
    詐得財物，所侵害者係不同人之財產法益，犯罪時間亦不同
    ，犯意各別，行為互殊，應予分論併罰。
  ㈥爰審酌被告不思循正當途徑獲取財物，竟為貪圖輕易獲得金
    錢，無視近年來詐欺案件頻傳，行騙態樣繁多且分工細膩，
    每每造成廣大民眾受騙，損失慘重，更嚴重損及我國國際形
    象，仍為多次詐欺犯行，足見價值觀念嚴重偏差，並造成被
    害人如事實欄所示之損害，所為實屬不該，況被告於客觀犯
    行明確之際，矢口否認犯行，本不宜寬待，兼衡被告自陳高
    中畢業之智識程度，未婚，育有一稚子，前以餐飲為業，暨
    其家庭、生活、犯罪動機、目的、手段、所生損害程度等一
    切情狀，分別量處如主文所示之刑，以示懲儆。而被告所犯
    之加重詐欺取財罪，犯罪方式與態樣，均屬雷同，侵害同種
    類法益，各次犯行之時間，亦極為接近，為免被告因重複同
    種類犯罪，以實質累加之方式定應執行刑，致使刑度超過其
    行為之不法內涵，而違反罪責原則，故定如主文所示之應執
    行刑，以免失之苛酷。
四、沒收
　  按犯罪所得，屬於犯罪行為人者，沒收之；於全部或一部不
    能沒收或不宜執行沒收時，追徵其價額，刑法第38條之1第1
    項前段、第3項定有明文。又有關共同正犯犯罪所得之沒收
    、追繳或追徵，應就各人「所分得」者為之，意即各人「對
    犯罪所得有事實上之處分權限」，法院應視具體個案之實際
    情形而為認定（最高法院104年度台上字第3604、3937號判
    決意旨參照）。本件被告提供本案玉山銀行帳戶予詐欺集團
    成員使用並予以提領詐欺款項，且依被告所述並未將錢轉交
    予他人，被告參與本案上開加重詐欺之所得為12萬元，為被
    告本案利得，雖未扣案，惟查無刑法第38條之2第2項規定之
    情事，應依刑法第38條之1第1項前段、第3項規定宣告沒收
    ，於全部或一部不能沒收或不宜執行沒收時，追徵其價額。
據上論斷，應依刑事訴訟法第299條第1項前段，組織犯罪防制條
例第3條第1項後段，洗錢防制法第2條第2款、第14條第1項，刑
法第11條前段、第28條、第339條之4第1項第2款、第55條、第51
條第5款、第38條之1第1項前段、第3項，刑法施行法第1條之1第
1項，判決如主文。
本案經檢察官粟威穆提起公訴，檢察官蘇聖涵、陳于文到庭執行
職務。 
中　　華　　民　　國　　111 　年　　11　　月　　29　　日
                  刑事第九庭  審判長法  官  蔡奇秀
　　　　　　　　　　　              法  官  林欣玲
　　　　　　　　　　　              法  官  陳碧玉
以上正本證明與原本無異。
如不服本判決應於收受本判決後20日內向本院提出上訴書狀，並
應敘述具體理由。其未敘述上訴理由者，應於上訴期間屆滿後20
日內向本院補提理由書狀（均須按他造當事人之人數附繕本）「
切勿逕送上級法院」。 
　　　　　　　　　　　　　　　　　  書記官　詹淳涵　　　
中　　華　　民　　國　　111 　年　　11　　月　　29　　日

附錄本案論罪科刑法條全文：
組織犯罪防制條例第3條
發起、主持、操縱或指揮犯罪組織者，處3年以上10年以下有期
徒刑，得併科新臺幣1億元以下罰金；參與者，處6月以上5 年以
下有期徒刑，得併科新臺幣1千萬元以下罰金。但參與情節輕微
者，得減輕或免除其刑。
具公務員或經選舉產生之公職人員之身分，犯前項之罪者，加重
其刑至二分之一。
犯第1項之罪者，應於刑之執行前，令入勞動場所，強制工作，
其期間為3年。
前項之強制工作，準用刑法第90條第2項但書、第3項及第98條第
2項、第3項規定。
以言語、舉動、文字或其他方法，明示或暗示其為犯罪組織之成
員，或與犯罪組織或其成員有關聯，而要求他人為下列行為之一
者，處3年以下有期徒刑，得併科新臺幣3百萬元以下罰金：
一、出售財產、商業組織之出資或股份或放棄經營權。
二、配合辦理都市更新重建之處理程序。
三、購買商品或支付勞務報酬。
四、履行債務或接受債務協商之內容。
前項犯罪組織，不以現存者為必要。
以第5項之行為，使人行無義務之事或妨害其行使權利者，亦同
。
第5項、第7項之未遂犯罰之。
中華民國刑法第339條之4
犯第339條詐欺罪而有下列情形之一者，處1年以上7年以下有期
徒刑，得併科1百萬元以下罰金：
一、冒用政府機關或公務員名義犯之。
二、三人以上共同犯之。
三、以廣播電視、電子通訊、網際網路或其他媒體等傳播工具，
    對公眾散布而犯之。
前項之未遂犯罰之。
洗錢防制法第2條
本法所稱洗錢，指下列行為：
一、意圖掩飾或隱匿特定犯罪所得來源，或使他人逃避刑事追訴
    ，而移轉或變更特定犯罪所得。
二、掩飾或隱匿特定犯罪所得之本質、來源、去向、所在、所有
    權、處分權或其他權益者。
三、收受、持有或使用他人之特定犯罪所得。
洗錢防制法第14條
有第二條各款所列洗錢行為者，處7年以下有期徒刑，併科新臺
幣5百萬元以下罰金。前項之未遂犯罰之。前二項情形，不得科
以超過其特定犯罪所定最重本刑之刑。